Inventaris van het archief van de familie Dumonçeau en aanverwante geslachten, 1760-1958
Nationaal Archief, Den Haag
- JEAN BAPTISTE DUMONCEAU 1760-1821, I.
  - Stukken van militaire aard, a.
    - Serie ingekomen stukken, doorlopend genummerd., 1.
      - Ingekomen stukken, van:, 1796-1800; 2; 1 pak
        - Augereau, P.F.C. 15 augustus 1800, (204)
        - Bassenheim, graaf von, met kopiebrief van Patel en Ney, 16 en 18 augustus 1800, (205, 205 bis)
        - Janssens, J.W., 20 augustus 1800, (206)
        - Augereau, P F.C., 23 augustus 1800, (207)
        - Strick van Linschoten, P.H.A.I., gevolmachtigd minister van de Bataafse Republiek te Wurttemberg, 3 september 1800, (208)
        - Augereau, P.F.C., 6 september 1800, (209)
        - Bassenheim, graaf von, 7 september 1800 (210)
        - Suard, 8 september 1800, (211)
        - Andréossy, F., divisie generaal, 11 september 1800, (212)
        - Suard, 13 september 1800 (213)
        - Andréossy, F., 13, 21, 22 en 30 september 1800, (214-218)
        - Suard, 1 oktober 1800, (219)
        - Augereau, P.F.C., 9 oktober 1800, (220)
        - Uittreksel uit het register der besluiten van het Uitvoerend Bewind van de Bataafse Republiek over de oorzaken van de desertie bij het legercorps in Duitsland. kopie. 13 oktober 1800, (221)
        - Augereau, P.F.C, 25 en 26 november 1800, ( 223-225)
        - Dall Aglio, ridder von, generaal-majoor, stad- en vestingcommandant van Würzburg, 30 november 1800, (226, 227).
        - Andréossy, 30 november 1800, (228)
        - Cambier, J.J., 4 december 1800, (229)
        - Augereau, P.F.C, 5 december 1800 (230)
        - Dall Aglio, ridder von, 10 december 1800, (231, 232)
        - Cambier, J.J., 11 en 12 december 1800, (233, 234)
        - Strick van Linschoten, P.H.A.I., 14 december 1800, (235)
        - Cambier, J.J., 15 decerrber 1800, (236, 237)
        - Dall Aglio, ridder von, 18 en 19 december 1800, (238-240)
        - Cambier, J.J., 20 december 1800, (241)
        - Strick van Linschoten, P.H.A.I., 26 december 1800, (242)
        - Andréossi, F., 27 decemper 1800, (243)
        - Dall Aglio, ridder von, 28 en 30 december 1800, (244-246)
        - Crass, kolonel, 30 december 1800, (247)
        - Strick van Linschoten, P.H.A.I., 30 en 31 december 1800, (248, 249)
        - Dall Aglio, ridder von, 31 december 1800, (250-253)
        - Balansrekening van het fonds ter beschikking van de commandant generaal Dumonceau over de maanden juli, augustus en september 1800, opgemaakt door de betaalmeester A.I. Mijné. (254)
      - Ingekomen stukken, van:, 1801-1806; 3; 1 pak
        - Inventarissen van de krijgsvoorraad in de vesting Mariënberg van de keizerlijk-koninklijke veldartellerie. kopieën, 5 januari 1801, (255-257)
        - Bögelscamp, C.A. de Raet de, gevolmachtigd minister van de Bataafse Republiek te Kassel, 6 januari 1801, (258)
        - Augereau, P.F.C, 14 en 20 januari 1801, (259-260)
        - Strick van Linschoten, P.H.A.I. 22 januari 1801, (261)
        - Augereau, P.F.C, 11 februari 1801, (262)
        - Pyman G.J., 8 juni 1801, (263)
        - Agent van Oorlog van de Bataafse Republiek, 19 juni 1801, (264)
        - Lambrechts-Batenburg; mevrouw A., 1 december 1801, (265)
        - Zuylen van Nijevelt, generaal-majoor van, 15 februari 1802, (266)
        - Vichery, Louis Joseph, baron, 1 december 1802, (267)
        - Extract uit het schuldprotocol van de stad Groningen over de verkoop van huizen aldaar, 18 december 1802, (268)
        - Juchem, H. van, raad van oorlog, 18 april 1803, (269)
        - N.N., 5 juni 1803 (270)
        - Zuylen van Nijevelt, van raad van oorlog, 10 juni 1803, (271)
        - Hultman, mr. C.G., tijdelijk belast met de portefeuille van oorlog, 11, 12, 13 en 14 juni 1803, (272-275 bis)
        - Victor, luitenant-generaal, 15 juni 1803, (276, 276 bis)
        - Pyman, G.J., Secretaris van staat van het departement van Oorlog, 16 en 18 juni 1803, (277, 278)
        - Vignolle, brigade generaal, chef van de generale staf, 29 juli, 2 en 22 augustus en 13 december 1803, (279, 280-283)
        - Victor, 23 en 24 oktober 1803, (284, 285)
        - Vignolle, divisie generaal, 27 oktober 1803, (286)
        - Overzicht van de organisatie van het Bataafse-Franse leger, z.d. (1802-1804), (287)
        - Vignolle, 31 oktober 1803, (?88)
        - Rouget, Claude Pierre, 16 februari 1804, (291)
        - Marmont, Auguste Frédéric Louis de, maarschalk, 21 mei 1804, (292)
        - Ceasar, de, gevolmachtigd minister van Pruissen met antwoord van Semonville. kopieën, 20 augustus 1804, 293)
        - Pyman, G.J., 11 september 11804, (294)
        - Raeber, F.H., loco-secretaris van staat van het departement van Oorlog, 12 september 1804, (295)
        - Pyman, G.J., 21 september en 16 oktober 1804, (296, 297)
        - Daendels, H.W., 16 oktober 1804, (298)
        - Pyman, G.J., 18 en 19 oktober en november 1804, (299, 299 bis, 300, 300 bis)
        - Marmont, A.F.L., 8 november 1804 en 24 april 1805, (301, 302)
        - Rapport over de kazernering van de troepen, 4 juni 1805, (303)
        - Marmont, A.F.L., 6,16 en 17 juni 1805, (304-306)
        - Raeber, F.H., 29 juni 1805, (307)
        - Vignolle, 6 en 8 juli 1805, (308-310)
        - Scheffer, loco-secretaris van staat van het departement van Oorlog, 9 juli 1805, (311)
        - Heldring, Gerhard Heinrich von, generaal-majoor, 23 augustus 1805 (312)
        - Pyman, G.J., 11 september 1805, (313)
        - Schimmelpenninck, R.J., raadpensionaris, 9 september 1805, (313 bis)
        - Vignolle, 1 en 9 oktober 1805, (314, 315)
        - Berthier, Louis Alexandre, maarschalk, majoor-generaal van de "Grande Armée", 12 oktober 1805, (316)
        - Lery, divisie generaal, 13 oktober 1805, (317, 317 bis)
        - Rivaud de la Raffinière, Olivier Macoux, baron, later graaf, divisie generaal, 13 oktober 1805, (318)
        - Martuchewitz, George Alexandre, kolonel commandant van de Bataafse artillerie, 13 oktober 1805, (319, 319 bis)
        - Berthier, Louis Alexandre, maarschalk, 16 Oktober 1805, (320)
        - Rivaud de la Raffinière, 16 oktober 1805, (321)
        - Dalton, Alexandre, baron, 17 oktober 1805, (322)
        - Belliard, Auguste Daniel, graaf, divisie generaal, 19 en 20 oktober 1805 (323, 324)
        - Rivaud de la Raffinière, 20 Oktober 1805, (325)
        - Belliard, A.D., 21 en 22 oktbber 1805, (326, 327)
        - Berthier, L.A., 25 en 29 en 31 oktober, 6 november 1805, (328-331)
        - Mortier, Ed., maarschalk, 1 november 1805, (332)
        - Andréossi, F., 8 november 1805, (333)
        - Godinot, Deo Gratias Nicolas baron, brigade generaal, 8 november 1805, (334)
        - Berthier, L.A., 8 november 1805, (335)
        - Godinot, D.G.N., 9 november 1805, (336)
        - Dupont-de L 'Etang, Pierre, graaf, 10 november 1805, (337)
        - Godinot, D.G.N., 10 november 1805, (338)
        - Duhamel, chef van de generale staf, 11 november 1805, (339)
        - Godinot, D.G.N., 12-15 november 1805, (340-346)
        - Mortier, Ed., 15 en 16 november 1805, (347, 349)
        - Godinot, D.G.N., 16-18 november 1805, (348-353)
        - Andréossi, F., 20 november 1805, (354)
        - Berthier, L.A., 22 november 1805, (355)
        - Mortier, Ed., 23 november 1805, (356)
        - Clarke, Henri Jacques, Gillaume, hertog van Feltre, divisie generaal, gouverneur-generaal van Oostenrijk, 25, 26 en 28 november 1805, (357-359)
        - Vignolle, 27 en 29 november 1805, (360-362)
        - Mortier, Ed., 6 december 1805, (363)
        - Clarke, H.J.G., 7 december 1805, (363 bis) 3
        - Wrbua de Freudenthal, Rodolphe graaf de, 4 december 1805, (363 )
        - Stiebar, Charles de, kapitein, 3 december 1805, (363 )
        - Dragorder van Keizer Napoleon. kopie, 3 december 1805, (364)
        - Salligny, divisie generaal, 13 december 1805, (365)
        - Soult, Nicolás, maarschalk, 13 december 1805, (366)
        - Vignolle, 20 en 21 december 1805, (367, 368)
        - Soult, N., maarschalk, 24 december 1805, (369)
        - Rostollant, 26 december 1805, (370)
        - Berthier, L.A., 27 december 1805, (371)
        - Akte houdende verslag van het verhoor van enkele Oostenrijkse paardenknechten over het requireren van paarden door een Frans officier, met bijlage en marginale aantekening van Jean Baptiste Innocent Regnault-Warin, commissaris bij de militaire administratie, 29 en 30 december 1805, (372, 372 bis)
        - Dumas, Mathieu, generaal, 3 januari 1806, (373)
        - Reille, Honoré Charles, graaf, commandant van Linz, later maarschalk, 7 januari 1806, (374)
        - Fricard, plaatscommandant van Melk, 7 januari 1806, (375)
        - Lijst met namen van officieren door Keizer Napoleon onderscheiden en in rang bevorderd te Schönbrunn, 10 januari 1806, (376)
        - Lomet, adjudant-generaal, 13 januari 1806, (379, 378)
        - Berthier, L.A., 14 en 17 januari 1806, (379-381/3)
        - Donzelot, François Xavier graaf, brigade generaal, chef van de generale staf, 27, 28, 30 januari, 3 en 15 februari 1806 (382-387)
        - Arstenius, J. commissaris van het Kurhessische reservaat in Katzenellenbogen, 16 en 17 februari 1806, (388, 381)
        - Schutz, baron von, groot Baljuw van Camberg, 11 en 17 februari 1806 (390-390)
        - Pyman, G.J., 17 februari 1806, (391)
        - Mathieu, Maurice, 18 februari 1806, (392)
        - Jacobé Triguy, A. generaal, 25 februari 1806, (393)
        - Donzelot, F.X., 26 februari 1806, (394)
        - Valeriola, Guillaume François de, 1 augustus 1806, (395)
        - Bonhomme, minister van Oorlog van het Koninkrijk Holland, 8 en 14 september 1806, (396, 397, 398)
        - Cuviller Fleury, A., staatsraad in buitengewone dienst, eerste secretaris van Koning Lodewijk Napoleon, 6 oktober 1806, (399)
        - Proces-verbaal van de capitulatie van het fort en het garnizoen van Hameln aan het Frans-Hollandse leger met inventaris van wapens en munitie en andere voorwerpen in het fort aangetroffen, 20 en 25 november 1806, (400-400/3)
        - Proces-verbaal van de capitulatie van de plaats en het garnizoen Nienburg aan het Frans-Hollandse leger met inventaris van wapens en munitie en andere voorwerpen in het magazijn aangetroffen, 25 en 26 november 1806, (401, 401 bis)
        - Hogendorp, D. van, tijdelijk belast met de portefeuille van Oorlog, 30 november en 15 december 1806, (402- 403)
        - Decreet van Lodewijk Napoleqn van 16 december 1806 nr. 1, houdende de grondregels voor de orde van de Unie en de koninklijke orde van Verdiensten, 16 december 1806, (404)
        - Hogendorp, D. van, 18 en 31 december 1806 en z.d. (1806), (405-407)
      - Ingekomen stukken, van:, 1807-1808; 4; 1 pak
        - Gedeputeerde Staten van Hannover, 3 januari 1807, (408)
        - Lodewijk Napoleon, koning van Holland, 3 januari 1807, (409)
        - Hogendorp, D. van, 3 januarij 1807, (410)
        - Michaud, generaal, gouverneur van de Hanzesteden, 5 en 19 januari 1807, (411, 412)
        - Alleman, J., chef van de generale staf te Hamburg, 23 januari 1807, (413)
        - Hogendorp, D. van, 28 januari 1807, (414)
        - Wijck, H.J. van der, kapitein der genie, 28 januari 1807, (415)
        - Hogendorp, D. van, 7 februari 1807, (416)
        - Sterktestaat van de Hollandse divisie te Bremen, 7 februari 1807 (417)
        - Memorie betreffende de verdediging van Bremen en Verden tussen de mondingen van de Elbe en de Wezer, opgemaakt door H.J. van der Wijck, kapitein der genie. kopie, 17 februari 1807, (418)
        - Brune, Guillaume, maarschalk, 26 februari 1807, (419)
        - "Le Vrai Hollandais", supplement bij nr. 44 van de krant, houdende benoemingen van commandeurs en grootkruizen in de "Ordre Royal", 20 februari 1807, (420)
        - Overzicht van de organisatie van het Hollandse legercorps, z.d. (1807), (421)
        - Sterktestaat van de Hollandse divisie, 22 februari 1807 (422)
        - Hogendorp, D. van, met kopiebrief van Koning Lodewijk Napoleon, 24, 27 februari en 2 maart 1807, (423, 423 bis, 424)
        - Gogel, Isaäc Jan Alexander, minister van Financiën, 31 maart 1807, (425, 425 bis)
        - Brune, G., 7 maart 1807, (426)
        - Allemand, J., chef van de generale staf, 7 maart 1807, (427)
        - Hogendorp, D. van, 8 en 10 maart 1807, (428, 429)
        - Gogel, I.J.A., 10 maart 1807, (430)
        - Brune, G., 13 maart 1807, (431)
        - Hogendorp, D. van, 27 en 28 maart 1807, (432, 433)
        - Brune, G., 13 april 807, (434)
        - Hogendorp, D. van, met sterktestaat van het leger, 15 april 1807, (435, 435 bis)
        - Brune, G., 18 april 1807, (436)
        - Hogendorp, D. van, 19 april 1807, (437)
        - Vichery, Louis Joseph, baron, generaal-majoor, 30 april 1807, (438)
        - Hogendorp, D. van, 8 mei 1807, (439)
        - Brune, G., 13 mei 1807, (440)
        - Piepers, Marinus, 18 mei 1807, (441)
        - Brune, G., 19 en 30 mei 1807, (442, 443)
        - Hogendorp, D. van, 7 juni 1807, (444)
        - Brune, G., 19 juni 1807, (445)
        - Hogendorp, D. van, 13 juni 1807, (446)
        - Hogendorp, D. van, met kopiebrief van de Koning van Holland aan minister Mollerus, minister-president van de raad van ministers, 8 en 14 juni 1807, (447, 447 bis)
        - Hogendorp, D. van, 30 juni en 1, 2 juli 1807, (448, 449, 450)
        - Rostollant opperbevelhebber bij de generale staf, hoofdkwartier Stettin, 7 juli 1807, (451, 452)
        - Brune, G., 18 juli 1807, (453)
        - Hogendorp, D. van, 2 augustus 1807, (454)
        - Daendels, H.W., 2 augustus 1807, (455)
        - Holstein, Pierre, hertog van, 10 augustus 1807, (456)
        - Hogendorp, D. van, 10 augustus, 1 en 3 september 1807, (457, 458, 459)
        - Holstein, Pierre, hertog van, 19 september 1807, (460)
        - Hogendorp, D. van, 2, 15, 21 en 24 oktober, 4 en 10 december 1807, (461-466)
        - Janssens, J.W., minister van Oorlog, 10 en 11 december 1807, (467-469)
        - Decreet van 20 december 1807 nr. 12 houdende de namen van officieren die na 1 januari 1808 in actieve dienst zullen blijven en die welke op non-actief zuIlen worden gesteld. kopie, 20 december 1807, (470)
        - Janssens, J.W., 2, 17, 22, 24 en 29 december 1807, (471-474)
        - Hogendorp, D. van, 29 december en z.d., (475-476)
        - Riemsdijk, L. van, contrarolleur-generaal van de Koning van Holland in Oostfriesland en Jeverland met bijlage, 18 maart, 1 april 1807, (477, 478)
        - Cramer, J.H., handelscommissaris te Emden, 3 april 1807, (479)
        - Lagau, commissaris van de handelsbetrekkingen van Frankrijk te Bremen, 10 april 1807, (480, 481)
        - Brieven van licensie van de commissaris van de handelsbetrekkingen van Frankrijk te Bremen, voor de schepen "Fortuna" en "Octavia", Lagau, 10 en 13 april 1807, (482-484)
        - Riemsdijk, L. van, 2, 3 en 13 april 1807, (485)
        - Lagau, commissaris van de handelsbetrekkingen van Frankrijk te Bremen, 14 april 1807, (486)
        - Brieven van licensie van de commissaris van de handelsbetrekkingen van Frankrijk te Bremen, Lagau, voor het amerikaanse schip de "Espérance", 19 mei 1807, (487, 487 bis)
        - Lavejgari, Jos., zaakgelastigde bij het keizerlijk consulaat te Bremen, 21, 22 en 23 september 1807, (480-490)
        - Duntze, H., handelsagent van de Koning van Holland te Bremen, met kopiebrief van de minister van Financiën, Gogel en kopiedecreet van Lodewijk Napoleon, 28 augustus, 18 en 25 september 1807, (491, 491 bis, 491)
        - Lavejgari, J., 29 september 1807, (492)
        - Duntze, H., 29 september 1807, (493)
        - Lavejgari, J., 4, 6 en 8 oktober 1807, (494-496)
        - Brieven van licensie van de Franse consul te Bremen, Lagau, voor de schepen "Henriette" en "Gerzina" en confiscatiebrief voor het schip, Elisabeth," z.d. (497, 497 bis 497/3, 497/4)
        - Lagau, 20 oktober 1807, (498)
        - Lagau, met brief van luitenant Then Berge aan generaal Cateret, 28 oktober 1807, (499, 499 bis)
        - Lagau, 9 en 13 november 1807, (500, 501)
        - Janssens, J.W., 8 en 9 januari, 1808, (502, 503)
        - Piepers, M., secretaris-generaal van Oorlog, 17 januari 1808, (504)
        - Gérard, generaal, 22 januari 1808, (505)
        - Janssens, J.W., 26 januari 1808, (506)
        - Janssens, J.W., met sterktestaat van officieren in dienst van de Koning van Holland maar geboren onderdanen van de Koning van Westfalen, Jérôme Bonaparte, opgeroepen bij decreet van 9 januari 1808 om in Jérôme's dienst over te gaan, 28 januari 1808, (507, 507 bis)
        - Piepers, M., 1 februari 1808, (508)
        - Gérard, 1 februari 1808, (509, 510)
        - Bernadotte, Jean Baptiste, met kopiebrief van Alexander Berthier, prins van Wagram en Neuchatel, 16 januari en 1 februari 1808, (511, 511 bis)
        - Gérard, 2 februari 1808, (512)
        - Janssens, J.W., met kopie decreten van Koning Lodewijk Napoleon, 2 en 4 februari 1808, (513, 513 bis, 513/3)
        - Janssens, J.W., 4 februari 1808, (514)
        - Gérard, 11 februari 1808, (516)
        - Janssens, J.W., 12 februari 1808, (517)
        - Gérard, 12 februari 1808, (518)
        - Brune, E.J. ?, 12 februari 1808, (519)
        - Gérard, 18 februari 1808, (520)
        - Franck, fregatten kapitein, 20 februari 1808, (521)
        - Bernadotte, Jean Baptiste, 22 februari 1808, (522)
        - Gérard, 25 februari 1808, (523)
        - Bernadotte, Jean. Baptiste, 25 februari 1808, (524)
        - Janssens, J.W., 7 maart 1808, (525)
        - Piepers, M., 16 juni 1808, (526)
        - Carteret, luitenant-generaal, 12 juli 1808, (527)
        - Janssens, J.W., 21 en 28 augustus 1808, (528, 529)
        - Verdooren, Gerrit, schout bij nacht, met rapport over de defensie van Amsterdam. kopieën. 31 augustus 1808, (530, 530 bis)
        - Tekst van de toespraak van J.B. Dumonceau tot de soldaten van de brigade van generaal-majoor David Hendrik Chassé vertrekkende naar Spanje, 2 september 1808, (531)
        - Antwoord op de toespraak var maarschalk Dumonceau door Chassé, z.d. (2 september 1808), (532)
        - Janssens, J.W., 22 en 30 september 1808, (533, 534)
        - Gogel, I.J.A., 20 oktober, 14 en 17 november 1808, (535-537)
        - Janssens, J.W., 17 november 1808, (538)
        - Gogel, I.J.A., 19, 20 en 23 november 1808, (539-541)
        - Brakel, van, secretaris-generaal van het ministerie van Justitie en Politie, 23 november 1808, (542)
        - Gogel, I.J.A., 29 november 1808, (543)
        - Janssens, J.W., 29 en 30 november 1808, (544, 545)
        - Gogel, I.J.A., 30 november en 1 december 1808, (546, 547)
        - Maanen, C.F. van, minister van Justitie en Politie, 6 december 1808, (548)
        - Gogel, I.J.A., 6 december 1808, (549)
        - Maanen, C.F. van, 13 december 1808, (550)
        - Monnet, L., commandant van Vlissingen, met bijlagen, 15 december 1808, (551, 551 bis, 551, 551/4, 551/5)
        - Janssens, J.W., 17 december 1808, (552, 553)
        - Maanen, C.F. van, 26 december 1808, (554)
        - Janssens, J.W., 30 december 1808, (555)
        - Tekeningen van borduursels op uniformen van adjudanten-generaal, adjudanten en aides de camp, z.d. en z.n.
      - Ingekomen stukken, van:, 1809; 5; 1 pak
        - Gogel, I.J.A., 5 januari 1809, (556, 557)
        - Helden, A. van, luitenant-generaal, 10 januari 1809, (558)
        - Gogel, I.J.A., 14 januari 1809, (559, 560)
        - Maanen, C.F. van, z.d., (561)
        - Gogel, I.J.A., 20 en 21 januari 1809, (562, 563)
        - Janssens, J.W., 21 januari 1809, (564)
        - Gogel, I.J.A., 23 januari 1809, (565)
        - Janssens, J.W., 30 januari 1809, (566)
        - Gogel, I.J.A., 31 januari en 3 februari 1809, (567, 568)
        - Maanen, C.F. van, 6 februari 1809, (569)
        - Gogel, I.J.A., 6 en 10 februari 1809, (570, 571)
        - Maanen, C.F. van, 12 februari 1809, (572)
        - Gogel, I.J.A., 15, 18 en 20 februari, 1809, (573-579)
        - Decreet van Koning Lodewijk Napoleon van 20 februari 1809 nr. 3 kopie. (580)
        - Janssens, J.W., 21 en 24 februari 1809, (581, 582)
        - Cambier, H., minister vice-president belast met de portefeuille van Oorlog, 4 en 9 april 1809, (583, 584)
        - Kraijenhoff CR.Th., 29 mei, 4, 6 en 10 juni, 1809, (585-588)
        - Verdooren, G., 21 juni 1809, (589)
        - Heim, A. van der, minister van Marine en Koloniën, 29 juli 1809, (590)
        - Helden, A. van, 29 juni 1809, (591)
        - Kraijenhoff, CR.Th., 2 augustus 1809, (592,593)
        - Verdooren, G., 2 augustus 1809, (594)
        - Kraijenhoff, CR. Th., 2 augustus 1809, (595)
        - Lodewijk Napoleon, brief houdende instructie over het verlaten van Amsterdam zodra de vijand binnenvalt en zich te begeven naar Arnhem alwaar de zetel van de regering zal zijn, 3 augustus 1809, (596)
        - Appelius, I.H., minister van Financiën, 3 augustus 1809, (597)
        - Kraijenhoff, CR.Th., 3 en 5 augustus 1809, (598-600)
        - Capellen, Godert Alexander Gerard Philip van der, minister van Binnenlandse Zaken, 5 augustus 1809, (601)
        - Verdooren, G., 6 augustus 1809, (602)
        - Piepers, M., augustus 1809, (603)
        - Verdooren, G., 6 augustus 1809, (604-605 bis)
        - Kraijenhoff, CR.Th., 9 augustus 1809, (606)
        - Suden, L. generaal-majoor, chef van de generale staf van het leger in Brabant, 11 augustus 1809, (607)
        - Piepers, M., 12 augustus 1809, (608)
        - Kraijenhoff, C.R.Th., 12 augustus 1809, (609)
        - Missiessy, Ed., vice-admiraal, commandant en chef van het eskader op de Schelde, 13 augustus 1809, (610)
        - Kraijenhoff, C.R.Th., 14 en 15 augustus 1809, (611, 612)
        - Chambarlhac, Jean Jacques Antoine François Vital, de, generaal, commandant van de 1e divisie van het leger in Brabant, 16 augustus 1809, (613)
        - Kraijenhoff, C.R.Th., 16 augustus 1809, (614)
        - Bernadotte, Jean Baptiste, prins van Ponte-Corvo, 18 augustus 1809, (615)
        - Rampon, Antoine, Guillaume, generaal, 18 augustus 1809, (616)
        - Rostollant, generaa1, chef van de generale staf te Antwerpen, 18 augustus 1809, (617)
        - Piepers, M., 18 augustus 1809, (618)
        - Kraijenhoff, C.R.Th., 19 en 20 augustus 1809, (619, 620)
        - Bernadotte, J.B., 22 augustus 1809, (621)
        - Kraijenhoff, C.R.Th., 22 augustus 1809, (622)
        - Bernadotte, J.B., 23 augustus 1809, (623)
        - Kraijenhoff, C.R.Th., 23 augustus 1809, (624)
        - Bernadotte J.B., 24 augustus 1809, (625-627)
        - Kraijenhoff, C.R.Th., 24-31 augustus 1809, (638-644)
        - Rapport aan J.B. Bernadotte over de krijgsverrichtingen in Zeeland. kopie. 31 augustus 1809, (645)
        - Bernadotte, J.B., 2 september 1809, (646, 647)
        - Kraijenhoff, C.R.Th., 3-5 september 1809, (648-651)
        - Overzicht van de organisatie van het leger te Antwerpen, 5 september 1809, (652)
        - Kraijenhoff, C.R.Th., 5 september 1809, (653)
        - Decreet van Lodewijk Napoleon houdende de benoeming van een commissie tot het ontwerpen van statuten voor een militaire orde. kopie. 5 september 1809, (654)
        - Kraijenhoff, C.R.Th., 6 september 1809, (655)
        - Chambarlhac, J.J.A.F.V. de, 6 september 1809, (656)
        - Vilmorin, Fr.?, 7 september 1809, (657)
        - Kraijenhoff, C.R.Th., 7 september 1809, (658, 659)
        - Kraijenhoff, C.R.Th., met een kopiebrief aan kolonel Siderius, 7 september 1809, (660, 660 bis)
        - Kraijenhoff, C.R.Th., 9 september 1809, (661-663)
        - Zuylen van Nijevelt, Ph.J., 9 september 1809, (664)
        - Bernadotte, J.B., 10 september 1809, (665)
        - Brugmans, Professor S.J., directeur-generaal van de geneeskundige dienst, brief houdende richtlijnen tegen de koortsepidemieën in Zeeland, 10 september 1809, (666, 666 bis)
        - Kraijenhoff, C.R.Th., 7, 11, 13 en 15 september 1809, (667-672)